---
title: "ptosh-format.Rの使い方"
date: "`r Sys.Date()`"  
---

```{r setup, include=FALSE}
knitr::opts_chunk$set(echo=F, comment=NA)
```

# （初回のみ）tidyr, hereパッケージのインストール
Rを起動します。
Rのメニュー「パッケージ」から、「パッケージのインストール」を選択します。  
「Secure CRAN Mirrors」というポップアップが出ます。「Japan(Tokyo)[https]」を選択し、OKをクリックしてください。  
「Packages」というポップアップが出ます。「tidyr」を選択し、OKをクリックしてください。  
「質問」のポップアップが複数回出ます。OKをクリックしてください。  
同様に「here」のパッケージもインストールしてください。

```{r package_install, include=F}
temp_path <- paste0(pic_path, "/r_package_install.png")
temp_message <- "パッケージのインストール"
if (message_f == T) {
  print(temp_message)
}
```
![`r temp_message`](`r temp_path`)  

# 入力ファイルの設定
「ptosh-format-master」フォルダ内の「R」フォルダに「input」「external」の2フォルダを作成してください。  
「input」フォルダに、該当試験に関するcsvファイルを、「external」フォルダに、「option.csv」と「sheet.csv」を格納します。  

```{r input, include=F}
temp_path <- paste0(pic_path, "/r_input.png")
temp_message <- "入力ファイルの設定"
if (message_f == T) {
  print(temp_message)
}
```
![`r temp_message`](`r temp_path`)  

# 作業ディレクトリの設定
```{r cd, include=T}
temp_path <- paste0(pic_path, "/r_cd.png")
temp_message <- "Rを起動し、Rのメニュー「ファイル」から、「ディレクトリの変更」を選択します。"
if (message_f == T) {
  print(temp_message)
}
```
![`r temp_message`](`r temp_path`)  

```{r cd2, include=T}
temp_path <- paste0(pic_path, "/r_cd_2.png")
temp_message <- "「ptosh-format-master」フォルダを指定してください。"
if (message_f == T) {
  print(temp_message)
}
```
![`r temp_message`](`r temp_path`)  

# 処理の実行
```{r exec1, include=T}
temp_path <- paste0(pic_path, "/r_exec_1.png")
temp_message <- "Rのメニュー「ファイル」から、「スクリプトを開く」を選択します。"
if (message_f == T) {
  print(temp_message)
}
```
![`r temp_message`](`r temp_path`)  

```{r exec2, include=T}
temp_path <- paste0(pic_path, "/r_exec_2.png")
temp_message <- "「ptosh-format-master」-「R」-「programs」-「ptosh-format.R」を開きます。"
if (message_f == T) {
  print(temp_message)
}
```
![`r temp_message`](`r temp_path`)  

```{r exec3, include=T}
temp_path <- paste0(pic_path, "/r_exec_3.png")
temp_message <- "テキストファイルが開きます。右クリックし、「全て選択」を選んでください。"
if (message_f == T) {
  print(temp_message)
}
```
![`r temp_message`](`r temp_path`)  

```{r exec4, include=T}
temp_path <- paste0(pic_path, "/r_exec_4.png")
temp_message <- "選択状態のまま、右クリックして「カーソル行または選択中のRコードを実行」を選んでください。"
if (message_f == T) {
  print(temp_message)
}
```
![`r temp_message`](`r temp_path`)  
